臺灣臺南地方法院民事裁定
111年度司暫家護字第214號
聲  請  人  
即  被害人  陳慧如  



相  對  人  郭志陽  



上列聲請人聲請對相對人核發暫時保護令事件，本院裁定如下：
    主  文
聲請駁回。
    理  由
一、本件聲請意旨略以：兩造為夫妻，於民國111年8月12日21時
    30許，聲請人向相對人索要2名小孩學費時，相對人不情願
    給付，便出言辱罵聲請人「畜生」及不斷大吼大叫，且伸手
    推擠聲請人及摔壞聲請人手機，造成聲請人手部擦傷及手機
    毀損，已發生家庭暴力事件，為此依家庭暴力防治法之規定
    ，聲請核發暫時保護令。 
二、按家庭暴力防治法之立法目的，係為防治家庭暴力行為及保
     護被害人權益。該法所稱之家庭暴力，謂家庭成員間實施
    身 體、精神或經濟上之騷擾、控制、脅迫或其他不法侵害
    之行 為。被害人需釋明受有家庭暴力之侵害及有繼續受侵
    害之虞 ，法院始得依聲請或依職權核發暫時保護令，家庭
    暴力防治 法第1條、第2條第1項、第16條第2項分別定有明
    文。若經法 院調查結果，認定並無家庭暴力之事實，或雖
    有家庭暴力事 實但認無核發暫時保護令之必要，法院均應
    予以駁回。考量保護令係屬對於行為人權利之限制並課予相
    當程度之義務， 而保護令之聲請與核發亦不應具刑事或民
    事責任之取代性， 家庭暴力防治法之立法目的非以最嚴格
    標準要求家庭成員間 均未能有何爭吵口角，亦非任何家庭
    成員間之糾紛，均得以 聲請保護令解決之，家庭暴力行為
    之判斷並非僅以某一時點 發生之衝突行為而為認定，而應
    以長期家庭成員間相處模式 作為基礎，評價是否有藉由保
    護令之核發以排除被害人受繼 續性家庭暴力行為危險之必
    要，始合於前開家庭暴力防治法 之目的。
三、經查，聲請人主張前揭事實，固有警局調查筆錄、驗傷診斷
    證明書等為證，惟相對人到庭則略稱:「小孩的學費已有先
    行支付新台幣(下同)23,000元，經聲請人索要後，仍有再給
    3,000元，不足部分請聲請人墊付......因為家裡生活開銷
    都是由我支付」、「兩造發生爭執時，聲請人講話挑釁我，
    且持手機朝我錄影，我出手阻擋錄影，我沒有出言辱罵聲請
    人......兩人搶奪手機過程中致手機掉落，並造成手機鏡面
    破裂，雙方手部都有受傷，是被破裂手機鏡面造成的割傷，
    兩人拉扯的舉動亦有可能造成受傷，並當庭提出相對人之診
    斷證明書佐證」，另聲請人亦稱「相對人此次事件後就沒有
    暴力行為，但我覺得相對人要求我及小孩每天與婆婆聊天3
    至5分鐘，會造成我精神壓力。」(詳見本院111年9月15日調
    查筆錄)。依兩造陳述及卷證資料，據此足認，兩造衝突起
    因係於日常生活中因子女照顧、扶養費，及婆媳間相處問題
    發生齟齬，縱相對人無法與聲請人有良性溝通，然家庭暴力
    防治法旨在規範具有家庭暴力習慣或家庭暴力傾向者，若因
    特定親屬關係者間所衍生之家庭問題，而導致雙方有所爭執
    ，乃屬常情，非謂家庭內一時之爭執均為家庭暴力行為，而
    屬家庭暴力防治法規範之範圍。從而，本件依既有之卷證資
    料，尚不足認相對人有對聲請人施以家庭暴力之不法侵害行
    為之繼續性及危險性，依前開說明，即欠缺核發暫時保護令
    之必要性。故聲請人聲請對相對人核發暫時保護令，於法即
    有未洽，應予駁回。　　
中　　華　　民　　國　　111 　年　　9 　　月　　16　　日
       家事法庭       司法事務官　黃尹貞
以上正本係照原本作成。
如對本裁定抗告須於裁定送達後10日內向本院提出抗告狀。
中　　華　　民　　國　　111 　年　　9 　　月　　16　　日
                              書  記  官　洪培綺